【裁判字號】    97,抗,396
【裁判日期】    970501
【裁判案由】    聲請定其應執行刑
【裁判全文】
臺灣高等法院刑事裁定                   97年度抗字第396號
    抗  告  人
    即  受刑人  甲○○
上列抗告人因聲請定其應執行刑案件，不服臺灣宜蘭地方法院96
年度聲字第515號，中華民國97年1月9日裁定，提起抗告， 經本
院於97年2月15日，以96年度抗字第132號裁定撤銷發回後，臺灣
宜蘭地方法院復於97年3月19日，更為97年度聲更字第2號裁定，
抗告人仍表不服，提起抗告，本院裁定如下：
    主  文
抗告駁回。
    理  由
一、原裁定以：
（一）按裁判確定前犯數罪者，併合處罰之；數罪併罰，有二裁
      判以上者，依刑法第51條之規定，定其應執行之刑；宣告
      多數有期徒刑者，於各刑中之最長期以上，各刑合併之刑
      期以下，定其刑期，但不得逾30年；數罪併罰，其應執行
      刑逾6月者不得易科罰金。刑法第50條、第53條、 第51條
      第5款及第41條第2項分別定有明文。
（二）查受刑人甲○○於附表編號1至7及 編號9、10所示犯罪日
      期所犯之毒品危害防制條例、竊盜及侵入住宅等9罪， 各
      經本院判處如附表編號1至7及編號9、 10所示之刑且均確
      定，符合上開裁判確定前犯數罪之併合處罰規定。是本件
      聲請人聲請定受刑人應執行之刑，本院審核後，認關於附
      表編號1至7及編號9、10部分之聲請為正當，應予准許。
（三）另受刑人所犯附表編號8、11所示之罪， 則於本院於民國
      96年10月30日以96年度上訴字第3935號刑事判決駁回上訴
      後，即同年11月21日具狀上訴最高法院，此見卷附上訴第
      三審理由狀、 郵局回執影本及本院96年12月5日院信刑辛
      字第0960007234號函即明，是受刑人關於附表編號8、11
      所載罪行仍未確定，聲請人此部分聲請併就受刑人所犯之
      罪定其應執行刑，於法自有未合，應予駁回，經核並無違
      誤。
二、抗告人抗告意旨略以：
（一）本件抗告人前因違反毒品危害防制條例等案件，經原審法
      院以96年度聲字第515號裁定，定應執行刑為有期徒刑5年
      2月，經本院裁定撤銷發回後， 原審法院另以97年度聲更
      字第2號裁定，定應執行刑為有期徒刑2年2月， 惟扣除原
      裁定附表編號8、11之加重竊盜罪、偽造有價證券罪後 ，
      另與原審96年度聲字第515號裁定所定應執行刑， 扣除上
      開二罪之刑期後（即加重竊盜罪為有期徒刑4月15日； 偽
      造有價證券罪為有期徒刑3年10月）相較， 原審法院97年
      度聲更字第2號裁定之應執行刑， 顯較同院96年度聲字第
      515號裁定所定刑度為重。原裁定對此未予詳加說明， 顯
      有理由不備之違法。
（二）再原裁定附表所列編號1至7、9、10等罪所科刑度， 均得
      易科罰金，惟原裁定未就此予以審酌，亦有違背法令。縱
      上所述，原裁定既有未恰，爰請撤銷原裁定，更為適法之
      裁定等語。
五、惟查：
（一）按法律上屬於自由裁量事項，尚非概無法律性之拘束，在
      法律上有其外部界限及內部界限，前者法律之具體規定，
      使法院得以具體選擇為適當裁判，此為自由裁量之外部界
      限。後者法院為自由裁量時，應考量法律之目的，法律秩
      序之理念所在，此為自由裁量之內部界限。法院為裁判時
      ，二者均不得有所踰越。在數罪併罰而有二裁判以上，應
      定其應執行刑之案件，法院所為刑之酌定，固屬自由裁量
      事項，然對於法律之內、外部界限，仍均應受其拘束（最
      高法院91年台非字第32號判決意旨參照）。次按宣告多數
      有期徒刑者，於各刑中之最長期以上，各刑合併之刑期以
      下，定其刑期，但不得逾30年， 刑法第51條第5款定有明
      文。本件受刑人甲○○所犯各罪如附表所示編號1至7、9
      、10等罪所科刑度，經加總後，為有期徒刑2年3月又15日
      ，原審參酌抗告人所犯各罪後， 定應執行刑為有期徒刑2
      年2月，並未逾越刑法第51條第5款規定之限制。至抗告意
      旨（一）所指稱經扣除原裁定附表編號8、11所列二罪 ，
      原審法院97年度聲更字第2號裁定所定之應執行刑， 較同
      院96年度聲字第515號裁定所定刑度為重，固屬實情， 惟
      原審法院96年度聲字第515號裁定既經本院撤銷， 則該裁
      定關於應執行刑之諭知，即失其效力，對後續之裁定不生
      拘束力。換言之，酌定應執行刑既屬法院得予自由裁量之
      事項，則前裁定經撤銷後（ 即原審96年度聲字第515號裁
      定），後續之裁定（即原審97年度聲更字第2號裁定） 所
      為諭知，只要在法定範圍內，不逾越自由裁量之內部限制
      及外部限制，均屬合法。抗告意旨（一）所指，顯無理由
      。
（二）按數罪併罰，其應執行刑逾6月者不得易科罰金， 刑法第
      41條第2項定有明文。則本件抗告人所犯各罪， 經原審諭
      知應執行刑為有期徒刑2年2月， 依刑法第41條第2項規定
      ，自不得諭知易科罰金。抗告意旨（二）所指，亦無理由
      。
（三）縱上所述，抗告人所指，既均無理由，從而本件抗告，應
      予駁回。
據上論結，應依刑事訴訟法第412條，裁定如主文。
中    華    民    國    97    年    5      月    1    日
                  刑事第４庭審判長法  官  沈宜生
                                  法  官  鄭水銓
                                  法  官  周煙平
以上正本證明與原本無異。
不得再抗告。
                                  書記官  蕭麗珍
中    華    民    國    97    年    5     月    8     日


司法院資訊處製作；財團法人民間司法改革基金會備份。
